臺灣高等法院刑事裁定
110年度抗字第1850號
抗  告  人
即  被  告  黃信龍




上列抗告人即被告因竊盜案件，不服臺灣新北地方法院110年度
易字第908號，中華民國110年11月16日裁定，提起抗告，本院裁
定如下：
    主  文
抗告駁回。
    理  由
一、原裁定意旨略以：抗告人即被告黃信龍經訊問後，坦承犯行
    ，並有被害人等之證述、監視錄影畫面等證據在卷可佐，足
    認被告涉犯竊盜罪，犯罪嫌疑重大，且有事實足認有反覆實
    施同一犯罪之虞，有羈押之原因與必要性，依刑事訴訟法第
    101條之1第1項第5款規定，裁定自民國110年11月16日起羈
    押3月。
二、抗告意旨略以：被告於原審訊問時均坦承不諱、勇於認錯，
    而原審訊問被告為何懸掛他人車牌，被告當時據實坦承係為
    了規避查緝，此證詞乃意在佐證被告當下之犯案動機，並無
    避重就輕之心態，更無再犯之想法，倘被告當時存心欺騙，
    編造對己有利之謊言，那才是全無悔意、意圖再犯。懇請法
    院重新斟酌被告犯後態度良好，有悛悔實意，且被告為身心
    障礙者，罹患心臟疾病，請求准予被告以新臺幣3萬元具保
    ，俾返家處理母親喪葬事宜、安頓繼父生活，以及繼續工作
    賺錢賠償被害人損失云云。
三、按被告經法官訊問後，認為犯下列各款之罪，其嫌疑重大，
    有事實足認為有反覆實施同一犯罪之虞，而有羈押之必要者
    ，得羈押之：㈤刑法第320 條、第321 條之竊盜罪，刑事訴
    訟法第101條之1第1項第5款定有明訂。次按羈押被告之目的
    ，其本質在於確保訴訟程序得以順利進行、或為確保證據之
    存在與真實或為確保嗣後刑罰之執行，而對被告所實施剝奪
    其人身自由之強制處分。被告有無羈押必要，法院僅須審查
    被告犯罪嫌疑是否重大、有無羈押原因以及有無賴羈押以保
    全偵審或執行之必要，由法院就具體個案情節予以斟酌決定
    ，如就客觀情事觀察，法院許可羈押之裁定或延長羈押之裁
    定，在目的與手段間之衡量並無明顯違反比例原則情形，即
    無違法或不當可言。羈押審查程序，不在確認被告罪責與刑
    罰問題；乃在判斷有無保全必要，法院於審查羈押與否時，
    僅就卷證資料形式審查，並適用自由證明程序，而非以嚴格
    證明程序實質審理。又刑事訴訟法第101條之1所定之預防性
    羈押，係因考慮該條所列各款犯罪，一般而言，對於他人生
    命、身體、財產有重大之侵害，對社會治安破壞甚鉅，而其
    犯罪性質，從實證之經驗而言，犯罪行為人大多有一而再、
    再而三反覆為之的傾向，故為避免此種犯罪型態之犯罪行為
    人，在同一社會環境條件下，再次興起犯罪之意念而再為同
    一之犯罪，因此透過拘束其身體自由之方式，避免其再犯，
    法院依該條規定決定是否應予羈押時，並不須有積極證據，
    足認其確實準備或預備再為同一之犯罪，而僅須由其犯罪之
    歷程觀察，其於某種條件下已經多次犯下該條所列之罪行，
    該某種條件，現在正存在於被告本身或其前犯罪之外在條件
    並未有明顯之改善，而可使人相信在此等環境下，被告有可
    能再為同一犯罪之危險，即可認定有反覆實施該條犯罪之虞
    。
四、經查：
  ㈠被告涉犯竊盜罪嫌，經原審訊問後，坦承犯行，並有被害人
    指證、監視器錄影畫面、扣案物品等證據在卷可稽，堪認被
    告涉犯刑法第320條第1項之竊盜罪犯罪嫌疑重大。又被告前
    因竊盜、搶奪等案件，於109年12月28日假釋出監，此有本
    院被告前案紀錄表可稽，被告於出監後未逾1年，即於110年
    10月11日至15日短期間內再犯本案3件竊盜案件，竊盜時間
    接近，手法類似，被告於原審訊問時復自陳另有多起竊盜案
    件尚在偵辦中，佐以被告自承竊取車牌係為規避查緝，顯示
    被告有再犯之高度可能性，倘准予具保在外，犯案後藉機規
    避查緝以逃匿之機會甚高，顯有事實足認有反覆實施竊盜犯
    行之虞，被告有刑事訴訟法第101條之1第1項第5款之羈押原
    因，非予羈押顯難進行追訴、審判，有羈押之必要性。
　㈡被告雖執前詞提起抗告，然被告於短期間內犯多次竊盜犯行
    ，顯有事實足認有反覆實施竊盜犯行之虞，又被告所為對社
    會治安有相當危害，被害人之損失亦尚未獲得彌補，當認羈
    押被告確有其必要，尚非能以羈押以外之手段代替。至抗告
    意旨所述已深具悔意、須返家處理親人喪葬事宜、安頓家人
    生活、工作賺錢賠償被害人等情，或屬被告有無悔悟及彌補
    損害之犯後態度，或屬被告自身家庭因素，尚與羈押事由或
    羈押必要性之判斷無關。
　㈢綜上，原審審酌全案相關事證，斟酌訴訟進行程度及其他一
    切情事，認被告有刑事訴訟法第101條第1項第5款之羈押原
    因，且有必要性，裁定羈押被告，在目的與手段間之衡量，
    尚無違反比例原則，於法並無不合。被告執詞提起抗告，指
    摘原裁定不當，難認有理由，應予駁回。
五、據上論斷，依刑事訴訟法第412條，裁定如主文。
中　　華　　民　　國　　110 　年　　11　　月　　25　　日
                  刑事第九庭    審判長法　官  潘翠雪
                                      法　官  陳信旗
                                      法　官  俞秀美
以上正本證明與原本無異。
不得再抗告。
                                      書記官  謝崴瀚
中　　華　　民　　國　　110 　年　　11　　月　　25　　日